【裁判字號】    98,抗,35
【裁判日期】    980922
【裁判案由】    本票裁定
【裁判全文】
臺灣屏東地方法院民事裁定                98年度抗字第35號
抗  告  人  甲○○即原審聲請.
即  相對人
相  對  人  丙○○○即原審相.
即  抗告人
            乙○○即原審相對.
上列抗告人即相對人與相對人即抗告人間本票裁定事件，抗告人
對於本院民國98年7 月23日98年度司票字第754 號裁定各提起抗
告，本院裁定如下：
    主  文
抗告均駁回。
各抗告程序費用新臺幣壹仟元由抗告人甲○○負擔，並抗告人丙○○○及乙○○連帶負擔。
    理  由
一、本件原裁定意旨略以：抗告人即相對人甲○○執有相對人即
    抗告人丙○○○及乙○○2 人於民國92年5 月21日共同簽發
    票據號碼：CH152038號，面額新台幣（下同）2,500,000 元
    ，未載在到期日之本票1 紙（下稱系爭本票），並免除作成
    拒絕證書，詎於系爭本票到期後，經甲○○向丙○○○及乙○○2 人提示均未獲付款，爰提出系爭本票，聲請裁定准許
    強制執行，經核與票據法第123 條規定相符，應予准許；至
    甲○○其餘聲請利息超過法定利率6 ％之部分，因未於票面
    記載約定他事項載明，該超過部分之聲請於法未合，應予駁
    回等語。
二、本件抗告意旨則以：
  (一)抗告人即原審聲請人甲○○部分：本件共同發票人已於系爭
    本票上載明以月息10％之利率支付利息予抗告人（在原審聲
    請裁定本票強制執行狀內，抗告人已表明在本件僅請求按週
    年利率20％計算之利息），有該本票1 紙可稽，原裁定竟認
    未於票上記載約定事項，尚有誤會，爰依法提起抗告，求為
    廢棄原裁定。
  (二)抗告人即原審相對人丙○○○及乙○○部分：系爭本票係於
    92年5 月21日簽發，而相對人於98年間始提出聲請裁定，可
    證其票據上之權利，自發票日起算，因3 年間不行使而罹於
    時效消滅，原審裁定未注意遽為裁定，顯非適法，爰依法提
    起抗告，求為廢棄原裁定。
三、經查：
  (一)就原審聲請人甲○○部分：
    按票據法第28條第1 項規定，發票人得記載對於票據金額支
    付利息及其利率。利率未經載明時，定為年利六釐。本件系
    爭本票記載欄關於利息約定為空白，有系爭本票在卷可稽（
    見原審卷第3 頁），至抗告人所主張共同發票人承諾載明按
    月息10％計息，惟依據抗告人提出之利息約定文件雖有上述
    記載，但其文義係載明為「發票人承諾如自發票日起二年內
    未清償本金完畢願以月息10％給付債權人，恐口無憑，特立
    此據」等語，有該文件可參（見原審卷第4 頁），僅以該文
    件之記載，無法認定是發票人同意於系爭本票上約定之利率
    ，故與前揭法條規定要件不符，從而，本件抗告為無理由，
    應予駁回。
  (二)就原審相對人丙○○○及乙○○部分：
  1.按執票人向本票發票人行使追索權時，得聲請法院裁定後強
    制執行，票據法第123 條定有明文。又按本票執票人依上開
    法條規定聲請法院裁定許可對發票人強制執行，係屬非訟事
    件，此項聲請之裁定，及抗告法院之裁定，僅依非訟事件程
    序，以審查強制執行許可與否，並無確定實體上法律關係存
    否之效力，如發票人就票據債務之存否有爭執時，應由發票
    人提起確認之訴，以資解決。
  2.本件抗告人即原審相對人丙○○○及乙○○雖主張其與相對
    人即原審聲請人甲○○間，關於系爭本票債權因3 年間不行
    使權利，已罹於消滅時效云云。惟查，抗告人丙○○○及乙○○既為共同發票人，自應負發票人之責任，經本院依形式
    上審核相對人執以聲請裁定強制執行之系爭本票，亦無不應
    准許之情形，縱令有實質上法律爭執或罹於時效等其他之抗
    辯，亦係實體上問題，應另行起訴解決，其後抗告人倘獲勝
    訴確定判決，仍係相對人不得援用原審裁定聲請強制執行之
    問題，而非原裁定有何違誤之情事。從而，本件抗告為無理
    由，應予駁回。
四、依非訟事件法第46條、第21條第2 項，民事訴訟法第495 條
    之1 第1 項、第449 條第1 項、第78條、第85條第2 項，裁
    定如主文。
中    華    民    國    98    年    9     月    22    日
                  民事第一庭  審判長法  官  孫國禎
                                    法  官  張以岳
                                    法  官  潘  快
正本係照原本作成。
如不服本裁定，僅得於收受本裁定正本送達後10日內，以適用法
規顯有錯誤為理由，向本院提出再抗告狀，經本院許可後始可再
抗告，前項許可以原裁定所涉及之法律見解具有原則上重要性者
為限。
                                    書記官  黃麗燕
中    華    民    國    98    年    9    月    22    日


司法院資訊處製作；財團法人民間司法改革基金會備份。
